# 本年清算了一家公司，合并现金流量表比货币资金多出的金额怎么处理

提问人：vienne007 时间：2018-01-25 12:04:56
请问，本年注销的子公司，子公司现金流量表合并，但资产负债表不合并，现金流量表的期末现金余额比资产负债表的货币资金多出一笔，怎么处理？
谢谢！

回答人：chenyiwei
子公司清算时的剩余现金如何处理？本公司（母公司）收回的部分可以与单户现金流量表中的相应项目抵销；支付给少数股东的部分则在合并现金流量表中列作“支付的其他与筹资活动有关的现金”。

提问人：vienne007 时间：2018-01-26 14:17:43
子公司清算时的剩余现金为期初的现金余额，本公司（母公司）收回的是与债权债务抵消的部分，现金给了少数股东，在合并现金流量表中列作“支付的其他与筹资活动有关的现金”

回答人：chenyiwei
可以。就是把支付给少数股东的现金通过该项目转销即可。